【裁判字號】    98,上訴,3341
【裁判日期】    981022
【裁判案由】    違反槍砲彈藥刀械管制條例
【裁判全文】
臺灣高等法院刑事判決                98年度上訴字第3341號
上  訴  人
即  被  告  甲○○
指定辯護人  本院公設辯護人  周君穎
上列上訴人因違反槍砲彈藥刀械管制條例案件，不服臺灣臺北地
方法院98年度訴緝字第96號，中華民國98年7月7日第一審判決（
起訴案號：臺灣臺北地方法院檢察署97年度偵字第8621號），提
起上訴，本院判決如下：
    主  文
上訴駁回。
    事實及理由
一、本案經本院審理結果，認第一審以上訴人即被告甲○○犯槍
    砲彈藥刀械管制條例第8條第4項未經許可持有可發射子彈具
    有殺傷力之改造手槍罪及同法第12條第4項未經許可持有子
    彈罪，依刑法第55條，從一重論以未經許可持有可發射子彈
    具有殺傷力之改造手槍罪，並依刑法第47條累犯加重其刑，
    處有期徒刑3年6月，併科罰金新台幣8萬元，並諭知易服勞
    役之標準為1,000元折算一日，認事用法及量刑均無不當，
    應予維持，並引用第一審判決書記載之事實、證據及理由（
    如附件）。
二、被告上訴意旨略以：
（一）刑事罰之法定刑之所以會定有併科罰金刑，無非係以被告
      因犯罪行為而受有不法之利益或所得，從而其法定刑除了
      徒刑之規定外，亦同時訂定併科罰金刑，藉以避免被告犯
      罪因犯罪行為而受有額外之不法利益或所得，本件被告僅
      係單純持有可發射子彈具殺傷力之改造手槍1枝及非制式
      子彈3顆，並未有任何不法利益或所得，處以3年6月徒刑
      已達刑罰制裁效果，無處以併科罰金新台幣8萬元之必要
      。
（二）本件執行搜索之警察，在盤查之前，並不知悉被告持有槍
      彈，顯然尚未發覺被告之犯罪，警察盤查，僅是單純主觀
      上之懷疑或推測而與事實巧合，被告在警察發覺犯罪之前
      ，即同意搜索，且主動將槍彈交出，誠心接受裁判，應合
      於自首要件云云。
三、就上訴意旨補充判決裡由如下：
（一）按未經許可，持有其他可發射金屬或子彈具有殺傷力之各
      式槍砲者，處3年以上10年以下有期徒刑，併科新臺幣700
      萬元以下罰金，槍砲彈藥刀械管制條例第8條第4項定有明
      文。上開併科罰金之規定，屬絕對併科罰金刑，法院並無
      選科之裁量權（最高法院92年度台上字第6890號裁判要旨
      參照），是原判決對於被告未經許可，持有可發射子彈具
      有殺傷力之改造手槍，依上開條項予以科刑時，為併科罰
      金之諭知，於法自無違誤。被告上訴主張請求不要併科罰
      金云云，於法不合，自無理由。
（二）次按，刑法第62條所謂發覺，並非以有偵查犯罪權之機關
      或人員確知其人犯罪無誤為必要，有確切之根據得為合理
      之可疑，而對犯罪行為人發生嫌疑時，即得謂為已發覺（
      最高法院72年台上字第641號判例意旨參照）；又按裁判
      上之一罪其一部分犯罪既已因案被發覺，雖在檢察官或司
      法警察官訊問中，被告陳述其未發覺之部分犯罪行為，並
      不符合刑法第62條之規定，不應認有自首之效力（最高法
      院76年度台上字第7107號裁判意旨參照）。經查，証人即
      本件查獲員警萬華分局偵查隊小隊長黃鴻忠到庭證稱：當
      時我們在公園查緝公園聚賭，後來我們走近要盤查被告時
      ，被告一緊張，就把包包丟在一旁草叢中，被我們發現，
      槍不是被告主動交出，當看到被告包包丟入草叢時，就懷
      疑可能與犯罪有關，因此才搜索包包，我們把包包拿起時
      ，被告在旁，我們詢問是否被告的，被告沒有否認；打開
      包包就看到槍，打開之前被告並沒有講槍的事情，子彈是
      查獲後，被告說口袋內還有子彈等語，是證人上開所述，
      警員於盤查時，被告有將裝有槍彈之包包丟棄之行為，被
      告並未於警察盤查時即供出犯罪事實，而警員依據被告之
      行為已有根據得合理嫌疑被告為本件犯罪行為人，即已發
      覺被告犯行，即與自首之要件不合；又依證人所述，被告
      係於警察查獲裝有槍彈之包包後，才從口袋內掏出子彈，
      惟被告持有槍枝之行為已為警發覺，依上開說明，裁判上
      之一罪其一部分犯罪既已被發覺，雖在檢察官或司法警察
      官訊問中，被告陳述其未發覺之部分犯罪行為，仍不符合
      刑法第62條之規定，是被告上訴請求依自首減輕其刑，亦
      不可採。
四、綜上所述，被告上訴意旨所述，為無理由，應予駁回。
據上論結，應依刑事訴訟法第373條、第368條，判決如主文。
本案經檢察官林炳雄到庭執行職務。
中    華    民    國    98    年    10    月    22    日
                  刑事第六庭  審判長法  官  林堭儀
                                    法  官  張明松
                                    法  官  吳淑惠
以上正本證明與原本無異。
如不服本判決，應於收受送達後10日內向本院提出上訴書狀，其
未敘述上訴之理由者並得於提起上訴後10日內向本院補提理由書
（均須按他造當事人之人數附繕本）「切勿逕送上級法院」。
                                    書記官  陳雅加
中    華    民    國    98    年    10    月    27    日
附錄：本案論罪科刑法條全文
槍砲彈藥刀械管制條例第8條第4項
未經許可，持有、寄藏或意圖販賣而陳列第 1 項所列槍枝者，
處3年以上10年以下有期徒刑，併科新臺幣700萬元以下罰金。
槍砲彈藥刀械管制條例第12條第4項
未經許可，持有、寄藏或意圖販賣而陳列子彈者，處5年以下有
期徒刑，併科新台幣300萬元以下罰金。


司法院資訊處製作；財團法人民間司法改革基金會備份。
